【裁判字號】    89,易,2706
【裁判日期】    891219
【裁判案由】    妨害公務等
【裁判全文】
臺灣臺南地方法院刑事判決                        八十九年度易字第二七六號
    公  訴  人  臺灣台南地方法院檢察署檢察官
    被      告  丙○○
右列被告因妨害公務等案件，經檢察官提起公訴 (八十九年度偵字第一一００四號)
，本院判決如左：
    主  文
丙○○傷害人之身體，累犯，處拘役伍拾日，如易科罰金以參佰元折算壹日。又對於
公務員依法執行職務時，施強暴，累犯，處有期徒刑參月，如易科罰金以參佰元折算
壹日。
    事  實
一、丙○○前於民國八十七年間因犯傷害罪，經台灣南投地方法院判處有期徒刑六月
    ，如易科罰金以三百元折算一日，於八十八年十二月二十九日執行完畢。猶不知
    悔改，復於八十九年九月二十二日八時四十五分許，在台南縣歸仁鄉○市村○○
    街仁壽宮廟前，酒後無故以拳頭毆打在該處擺設早餐攤位之丁○○，致丁○○左
    側臉頰受有四公分乘四公分之瘀傷，丁○○乃向警方報案。台南縣警察局歸仁分
    局歸仁派出所之員警乙○○、甲○○二人據報旋即前往處理，於到達上開地點後
    請丙○○出示身分證明，詎丙○○竟對依法執行職務之陳、李二位員警大聲吼叫
    ，復在乙○○、甲○○二位員警以其未帶身分證件及涉嫌傷害欲將之帶回警局調
    查時，對陳、李二位員警施以強暴拉扯，嗣經在場民眾合力始將之帶上警車，惟
    警車之天線已於拉扯間遭丙○○拉歪，而左後車門之防水橡皮亦已脫落。
二、案經臺南縣警察局歸仁分局報告台灣台南地方法院檢察署檢察官偵查起訴。
    理  由
一、訊據被告丙○○矢口否認有何前揭犯行，辯稱：伊當時喝醉酒，不知有徒手毆打
    丁○○，警察來時並未向伊索取證件，隨即抓伊，當時雖不願去警局，但並未反
    抗云云。惟查，右揭事實，業據被害人丁○○迭於警局及本院審理時指訴不移，
    核與證人即警員乙○○、甲○○於本院審理時到庭證稱情節相符，並有診斷證明
    書、上開二位警員之書面報告各一紙及警車照片二幀附卷可資佐證。至被告辯稱
    因酒醉不知有打丁○○云云，然質之被告，其稱：「我知他們是警察，他們開警
    車過來，他們要捉我雙手，我不讓他們抓」、「我知道警察來，警察要我跟他們
    去警察局，我不要去」等語（詳本院八十九年十一月十四日訊問筆錄及八十九年
    十二月五日審判筆錄），且被害人丁○○亦供稱：「被告當時精神狀況不錯」等
    語（詳前開訊問筆錄），被告顯然尚未達心神喪失或精神耗弱之程度，是被告上
    開所辯，顯係卸責之詞，不足採信。本件事證明確，被告犯行洵堪認定，應依法
    論科。
二、核被告所為，係犯刑法第二百七十七條第一項之普通傷害罪及同法第一百三十五
    條第一項之對於執行職務之公務員施以強暴罪。被告所犯上開二罪，犯意個別，
    行為互異，應分論併罰。查被告有事實欄所示之犯罪科刑執行情形，有臺灣高等
    法院被告全國前案紀錄表一份附卷可稽，其受有期徒刑之執行完畢後，五年內再
    犯本件有期徒刑以上之罪，為累犯，應依法加重其刑。爰審酌被告無故毆打被害
    人之犯罪動機、目的、手段、所生危害、所為妨害公權力行使之程度及其他一切
    情狀，量處如主文所示之刑，並均諭知易科罰金之折算標準，以資懲儆。
據上論斷，應依刑事訴訟法第二百九十九條第一項前段、刑法第二百七十七條第一項
、第一百三十五條第一項、第四十七條、罰金罰鍰提高標準條例第一條前段、第二條
，判決如主文。
本案經檢察官蘇聰榮到庭執行職務。
中      華      民      國    八十九    年     十二     月     十九     日
                                  臺灣臺南地方法院刑事第二庭
                                          法  官
右正本證明與原本無異。
如不服本判決，應於判決送達後十日內，向本院提出上訴狀。
                                          書記官
中    華    民    國      八十        年              月              日
附錄本案論罪科刑法條全文：
刑法第一百三十五條第一項
對於公務員依法執行職務時，施強暴脅迫者，處三年以下有期徒刑、拘役或三百元以
下罰金。
刑法第二百七十七條第一項
傷害人之身體或健康者，處三年以下有期徒刑、拘役或一千元以下罰金。


司法院資訊處製作；財團法人民間司法改革基金會備份。
